【裁判字號】    92,自,5
【裁判日期】    920509
【裁判案由】    詐欺
【裁判全文】
台灣板橋地方法院刑事判決                              九十二年度自字第五號
    自  訴  人  安立交通企業有限公司
    代  表  人  林秀春
    被      告  乙○○
                甲○○
右列被告因詐欺案件，經自訴人提起自訴，本院判決如左：
    主  文
乙○○、甲○○均無罪。
    理  由
一、自訴意旨略以：被告乙○○於民國（下同）九十一年十一月十三日偕同保證人即
    妻子亦即被告甲○○向設於台北縣中和市○○路四十五號之自訴人安立交通企業
    有限公司（下稱安立公司）租賃計程車，惟被告心懷不軌，意圖為自己不法之所
    有，欲取得該車，藉以達到詐騙租金之目的，利用已搬遷，尚未變更戶籍，且保
    證人即被告甲○○再三保證，自訴人安立公司不疑有他，因而陷於錯誤，遂將車
    號Ｂ二─八二五號營業用小客車交付被告乙○○收受。因被告二人於九十一年十
    二月十三日到期未將該車返還，亦未辦理續租事宜，自訴人此時方知受騙。因認
    被告二人涉犯刑法第三百三十九條之詐欺罪嫌云云。
二、按犯罪事實應依證據認定之，無證據不得認定犯罪事實，刑事訴訟法第一百五十
    四條第二項定有明文。次按認定犯罪事實，須依證據，而所謂證據，係指合法之
    積極證據就犯罪事實能為具體之證明者而言；又認定不利於被告之事實，須依積
    極證據，苟積極證據不足為不利於被告事實之認定時，即應為有利於被告之認定
    ，更不必有何有利之證據，最高法院三十年上字第八一六著有判例可資參照。又
    刑法第三百三十九條第一項詐欺取財罪之成立，須以意圖為自己或第三人不法所
    有，而以詐術使人將本人或第三人之物交付為要件。再所謂以詐術使人交付，必
    須被詐欺人因其詐術而陷於錯誤，若其所用方法，不能認為詐術，亦不致使人陷
    於錯誤，即不構成該罪。最高法院四十六年台上字第二六０號判例可資參照。
三、訊據被告乙○○對於上述時、地向自訴人安立公司承租車號Ｂ二─八二五號營業
    用小客車及被告甲○○對於上開時、地為乙○○承租營業小客車保證之事實固坦
    承不諱；惟均堅決否認有何詐欺之犯行，被告乙○○並辯稱：伊向自訴人租車後
    ，有時車輛被拖吊，或有時車輛故障，伊無錢按時繳交車租；又自訴人已於九十
    二年一月十四日將上開車號Ｂ二─八二五號計程車牽回及伊於九十二年二月二十
    日已先補繳車租一萬元，當時自訴人告知尚欠車租五千元，可是伊於三月份要繳
    交五千元，自訴人卻說伊欠車租二萬元，伊並無詐欺自訴人之意思等語；而被告
    甲○○則辯稱：伊當初因先生乙○○要承租計程車，需要保人，伊才擔任保證人
    ，至於伊先生乙○○駕駛計程車有無積欠自訴人之車租，伊並不知情，伊並無詐
    欺之意思等語。又被告乙○○上開所辯，並提出自訴代表人林秀春簽收之收據乙
    紙附卷可佐，且自訴人公司已於九十二年一月十四日，在台北縣中和市廟口地區
    尋獲被告乙○○所承租之車號Ｂ二─八二五號營業小客車並駛回自訴人公司及被
    告乙○○於九十二年二月二十日繳交車租一萬元等情，亦據自訴代表人於審理時
    坦承有其事無訛。是被告乙○○向自訴人承租車輛，並由被告甲○○為連帶保證
    人，簽立車輛租賃合約書，並無施用詐術之可言，自訴人公司交付車號Ｂ二─八
    二五號營業小客車予被告乙○○，亦係因上開車輛租賃合約書之約定，自無任何
    陷於錯誤之可能；又自訴人稱被告等人搬遷並以存證信函通知被告二人，除被告
    二人否認有收受存證信函，自訴人亦無法提供被告二人收受存證信函之回執聯以
    供憑證。從而；本案被告乙○○未依約繳交車租純屬民事上之糾葛，要與刑法詐
    欺之罪責有間，自應由自訴人另尋求民事訴訟途徑以資解決，方為正途。此外復
    查無其他積極證據足資證明被告二人有自訴人所指詐欺之犯行，既不能證明被告
    二人犯罪，自應諭知被告二人無罪之判決。
據上論斷，應依刑事訴訟法第三百四十三條、第三百零一條第一項，判決如主文。
中    華    民    國    九   十   二    年     五     月      九        日
                              台灣板橋地方法院刑事第二庭
                                  法  官  潘  長  生
右正本證明與原本無異。
如不服本判決，應於判決送達後十日內向本院提出上訴狀 (應附繕本) ，上訴於臺灣
高等法院。
                                  書記官  陳  蒼  仁
中    華    民    國    九   十   二    年     五     月      九        日


司法院資訊處製作；財團法人民間司法改革基金會備份。
